

Lina El Mouatassim

Data Scientist - Data Analyst - Responsable innovation

lina.el-mouatassim@hotmail.fr lina-elmt (github.com) Lina El Mouatassim | LinkedIn 07 80 84 48 23 Villeurbanne

J'utilise la donnée pour améliorer la prise de décisions et la productivité. J'ai quatre ans d'expérience en gestion de projets data innovants et responsables.

Mon CV interactif codé en R Shiny: https://lina-elmt.shinyapps.io/cv lina el mouatassim/

COMPÉTENCES

Analyse, traitement et modélisation des données Mise en place de modèles d'Intelligence Artificielle Développement d'applications BI et tableaux de bord Stratégie et gestion de l'innovation data

TECHNOLOGIES

Data Science: R, Python
BI: R Shiny, Streamlit, RMarkdown
Data Engineering: Bash, Mongodb, SQL
MLOps: AWS, Docker, s3, FastAPI, Git

LANGUES

Courant : Anglais, Français Intermédiaire : Italien, Arabe Débutant : Khmer

EXPÉRIENCES PROFESSIONNELLES

Data scientist (alternance)

Enoptea: Cabinet de conseil et solution logicielle en achat et consommation d'énergie

Sept 2022 – Avr 2024 (1 an et 6 mois)

- Data Science et Machine Learning :
 - ✓ Module de prédiction à 2 ans des consommations d'énergie futures pour plus de 3000 compteurs.
 - ✓ Partitionnement des compteurs afin de faciliter l'accompagnement de clients multisites à la réduction de consommation.
 - ✓ <u>Projet d'étude</u>: Plateforme d'aide à la décision pour l'accord d'un prêt bancaire (modèle IA de scoring solvabilité).
 - ✓ Projet d'étude: Moteur de classification d'images et de textes pour un site de e-commerce.
- Analyse de données et Business Intelligence :
 - ✓ Création de la plateforme CEE-Management pour calculer et gérer le financement de la rénovation énergétique.
 - ✓ Automatisation du bulletin des prix envoyé aux clients (analyse quotidienne des prix du marché de l'énergie).
 - ✓ Mise en place d'indicateurs climatiques quotidiens territorialisés pour affiner l'analyse des consommations d'énergie.
 - ✓ Projet d'étude : Quiz éducatif sur les valeurs nutritionnelles des aliments du commerce (base OpenFoodFacts)
 - ✓ <u>Projet personnel</u>: Création de la plateforme Portail ESMS, qui cartographie l'équipement médico-social des territoires.

Attachée territoriale : Politique médico-sociale locale

Département du Rhône : Pôle Solidarité établissements personnes âgées et personnes handicapées.

Avr 2021 – Avr 2022

(1 an)

- Analyse de données et Business Intelligence :
 - ✓ Automatisation de l'édition des arrêtés de tarification et notes techniques depuis le logiciel Solatis.
 - ✓ Automatisation du calcul des prix de journée des établissements médico-sociaux.
 - ✓ Refonte et numérisation de la base de données des établissements médico-sociaux et leurs archives documentaires.
 - ✓ Analyse financière des établissements dans le cadre du devoir de contrôle et surveillance de l'autorité territoriale.
- Suivi et contrôle administratif, financier et qualité des établissements sociaux et médico-sociaux.

Chargée de projet innovation

Zeste, par la Nef: plateforme de financement participatif

Juil 2020 – Avr 2021 (9 mois)

- Création d'une plateforme de supports et outils pédagogiques en ligne avec Zendesk.
- Accompagnement de porteurs de projet en financement participatif, marketing, communication, animation de communauté.

Chargée de projet innovation (stages)

- Artisans Angkor: Entreprise sociale d'artisanat cambodgien

- La Nef et Zeste: Banque éthique et sa plateforme de financement participatif

(6 mois)

Jan 2020 - Juin 2020

Avr 2019 – Sept 2019

(6 mois)

- Création des tableaux de bord de suivi commerciaux et financier pour une activité en démarrage.
- Conception, développement, monitoring de nouvelles activités commerciales

FORMATIONS

Data Scientist – Diplôme bac + 5
Sept 2022 – Avr 2024 (1 ans 6 mois)
Centrale Supélec avec OpenClassrooms
En Alternance

Master Entrepreneurship and Project Management

Oct 2019 – Oct 2020 (1 an)

Royal University of Law and Economics
(Phnom Penh)

Master Économie Sociale et Solidaire Oct 2018 – Oct 2020 (2 ans)

Université Lumière Lyon 2